臺灣桃園地方法院刑事判決
　              110年度易緝字第46號
公  訴  人  臺灣桃園地方檢察署檢察官
被      告  林其佑


                    （另案於法務部○○○○○○○○○○    ○執行中）
上列被告因竊盜案件，經檢察官提起公訴（109年度偵字第10736
號），本院判決如下：
    主  文
林其佑共同犯攜帶兇器竊盜罪，處有期徒刑柒月。
扣案之油壓剪壹把沒收。
    事  實
一、林其佑與蕭志銘（經本院以110年度審易字第310號判決判處
    有期徒刑6月）共同意圖為自己不法之所有，基於竊盜及毀
    損之犯意聯絡，於民國109年3月23日凌晨3時許，在桃園市○
    ○區○○街000號走廊，由林其佑先負責把風，蕭志銘則持客觀
    上對人生命身體具危險性而可供兇器使用之油壓剪，破壞曾
    亦榕置於該處之兌幣機鎖頭，致該鎖頭不堪使用後，徒手竊
    取兌幣機內硬幣約新臺幣（下同）7600元，2人得手後欲逃
    離現場之際，為巡邏員警當場發現而逮捕，並扣得油壓剪1
    把、贓款7600元(已歸還曾亦榕)。
二、案經曾亦榕訴由桃園市政府警察局中壢分局報告臺灣桃園地
    方檢察署檢察官偵查起訴。
    理  由
一、證據能力
（一）按被告以外之人於審判外向法官所為之陳述，得為證據，
      被告以外之人於偵查中向檢察官所為之陳述，除顯有不可
      信之情況者外，得為證據，刑事訴訟法第159 條之1 第1
      、2 項定有明文。而按刑事訴訟法第158 條之3 規定：「
      證人、鑑定人依法應具結而未具結者，其證言或鑑定意見
      ，不得作為證據」，所謂「依法應具結而未具結者」，係
      指檢察官或法官依刑事訴訟法第175 條之規定，以證人身
      分傳喚被告以外之人（證人、告發人、告訴人、被害人、
      共犯或共同被告）到庭作證，或雖非以證人身分傳喚到庭
      ，而於訊問調查過程中，轉換為證人身分為調查時，此時
      其等供述之身分為證人，則檢察官、法官自應依本法第18
      6 條有關具結之規定，命證人供前或供後具結，其陳述始
      符合第158 條之3 之規定，而有證據能力。若檢察官或法
      官非以證人身分傳喚，而以告發人、告訴人、被害人或共
      犯、共同被告身分傳喚到庭為訊問時，其身分既非證人，
      即與「依法應具結」之要件不合，縱未命其具結，純屬檢
      察官或法官調查證據職權之適法行使，當無違法可言，依
      刑事訴訟法第159 條之1 第1 、2 項之規定，亦得為證據
      。本案共同被告蕭志銘於偵查及審理中以被告身分向檢察
      官及本院所為之陳述，因皆係以被告地位為供述，無「依
      法應具結而未具結者」之問題，應認為有證據能力，得作
      為認定被告犯罪之證據。
（二）按被告以外之人於審判外之言詞或書面陳述，除法律有規
      定者外，不得作為證據。惟被告以外之人於審判外之陳述
      ，經當事人於審判程序同意作為證據，法院審酌該言詞陳
      述或書面陳述作成時之情況，認為適當者，亦得為證據。
      當事人、代理人或辯護人於法院調查證據時，知有第159
      條第1 項不得為證據之情形，而未於言詞辯論終結前聲明
      異議者，視為有前項之同意，刑事訴訟法第159 條第1 項
      、第159 條之5分別定有明文。查卷附據以嚴格證明被告
      犯罪事實有無之屬傳聞證據之證據能力，除上揭證據外，
      當事人於本院審判中均同意作為證據，本院審酌各該證據
      查無有何違反法定程序取得之情形，亦無顯有不可信與不
      得作為證據等情，因認為適當，故均有證據能力，另非供
      述證據部分，亦無證據可認係公務員基於違法之方式所取
      得或有偽造、變造之情事，復與本案之待證事實具有關聯
      性，同認有證據能力。
二、認定事實之證據及理由
    訊據被告雖於警詢、偵查時坦承犯行，然於審理中翻詞否認
    有何竊盜犯行，辯稱：我只是剛好經過案發現場遇到蕭志銘
    ，他不知道拿著甚麼東西，剛好看到警察，他叫我跑，我就
    跟著跑，然後我就被帶回警局了云云。經查:
(一)前揭犯罪事實，業據被告於警詢及偵訊中坦承不諱，與共同
    被告蕭志銘在偵查、審理中所述及告訴人曾亦榕、現場證人
    王麗惠所述相符（偵字第10736 號卷第161 至163 頁、第19
    至51頁），相符，復有贓物認領保管單、桃園市政府警察局
    扣押筆錄及扣押物目錄表、現場照片（偵字第10736號卷第2
    7至61頁、第65頁、第67至81頁）等資料在卷足憑，堪認被
    告自白應與真實相符。
(二)被告雖於通緝到案後改以前詞置辯，然被告於警詢、偵訊供
    稱：因為我跟蕭志銘在外面都欠錢，生活過不下去，想說偷
    兌幣機是最快取得現金的方式，當天是隨機選擇目標，蕭志
    銘先進去，我在外把風，蕭志銘進去破壞兌幣機，我沒有看
    到他是如何破壞兌幣機的，好像是用油壓剪破壞的，不過我
    沒看到他將油壓剪放在哪，把兌幣機打開後叫我進去幫忙把
    錢倒出來，我們用小包包裝硬幣，偷到一半時我發現有人在
    看我們，我們就趕快把東西收一收離開，我知道自己做錯了
    ，所以跑到一半就停下讓警察抓等語（偵字第10736 號卷第
    19 至25 頁、第123至125頁），非但就行竊之動機、方式、
    逃跑之原因等歷歷細述，且對自己沒有看到蕭志銘破壞兌幣
    機過程是因當時在外把風等節供述甚詳、邏輯一貫，更與蕭
    志銘所述之犯罪動機是因缺錢、因被告不會處理機器所以由
    蕭志銘進入破壞兌幣機後才叫被告進來幫忙倒錢、油壓剪為
    蕭志銘所帶等節相符，此顯非隨口胡亂虛構之人所得為之，
    且現場目擊證人王麗惠亦證稱：我要走下案發現場旁邊的地
    下室放置物品時，看到身穿藍色衣服的男子及黑色衣服的男
    子（即被告與蕭志銘）正在偷取兌幣機內的新臺幣，我看到
    他們一直在收錢，我當下整個人愣住了，就站在原地目睹他
    們兩個竊取的畫面，隨後他們兩個看到我後就立即往環中東
    路方向拔腿狂奔，我正要打110報警，剛好警察巡邏經過，
    就在現場把他們兩個逮捕（偵字第10736 號卷第49至51頁）
    ，且觀諸現場監視器翻拍畫面，被告與蕭志銘是一同由騎樓
    前往兌幣機處，蕭志銘靠近破壞兌幣機，被告則於騎樓處察
    看數秒後前往兌幣機處竊取現金，恰巧王麗惠靠近該處，被
    告與蕭志銘隨即逃逸等情十分明確，更可見被告於警詢、偵
    訊中之自白確與事實相符，其審理中所辯除與上揭證據截然
    不符外，若被告僅是恰巧經過即偶遇正在行竊的蕭志銘，何
    必先行察看四周後靠近兌幣機與之一同取出零錢，更於見到
    目擊者後隨即逃跑，此顯然是事前預謀竊盜分工，行竊時遭
    人看見及警方追捕方才心虛逃逸，被告翻詞所辯顯屬卸責，
    不足為採。另被告雖對於蕭志銘如何破壞兌幣機之細節並不
    知曉，然一般兌幣機均以有上鎖或以鐵鍊、鐵條關鎖使他人
    不能輕易取得其內金錢之裝置，尤以在行竊時為防不被發現
    需分秒必爭，需以堅硬可剪斷鎖頭或鐵條等器具破壞鎖頭或
    開關裝置方能迅速得手等情，為一般正常人所知悉，故被告
    自有與蕭志銘共同以攜帶兇器方式竊盜及毀損之犯意聯絡甚
    明。
(三)至被告聲請調查扣案油壓剪上的指紋一節（易緝卷第50頁）
    ，惟本件事證已明，且該油壓剪為蕭志銘所使用，本來就不
    會沾附被告之指紋，然被告與蕭志銘既係基於共同攜帶竊盜
    犯意聯絡為本案犯行，因此被告並不會因未親自使用油壓剪
    而豁免本件罪責，故本案油壓剪上之指紋自無再予調查之必
    要；另檢察官於審理程序之末已表明並無證據請求調查，應
    認其意思亦包含撤回在準備程序中所為調查證據聲請（易緝
    卷第52頁），併此指明。綜上，本件事證明確，被告犯行堪
    以認定，應予依法論科。
三、核被告林其佑所為，係犯刑法第321 條第1 項第3 款之攜帶
    兇器竊盜罪及同法第354 條毀損罪。被告與蕭志銘就上開犯
    行間，有犯意聯絡及行為分擔，應論以共同正犯。被告係以
    一行為同時觸犯攜帶兇器竊盜罪及毀損他人物品罪，為想像
    競合犯，應依刑法第55條規定，從一重論以攜帶兇器竊盜罪
    處斷。
四、爰以行為人之責任為基礎，審酌被告被告不思循正當途徑獲
    取所需，竟為貪圖己利竊取他人財物，而為本案竊盜犯行，
    所為欠缺尊重他人之觀念且危害社會治安，毫無法治觀念，
    雖主要下手破壞機台者為蕭志銘，然觀之現場監視器畫面，
    被告與蕭志銘在短時間內把風、破壞機臺、一同裝取硬幣等
    分工方式俐落縝密，顯係事先預謀為之，其等犯罪參與程度
    難分主從，而就犯後態度部分，被告於審理時翻詞否認，自
    不能與始終坦承犯罪的蕭志銘同以科最低法定刑，併兼衡本
    案所生危害、犯罪之動機、目的、手段、被告智識程度、生
    活狀況、素行等一切情狀，量處如主文所示之刑，以資懲戒
    。
五、沒收部分
（一）按供犯罪所用、犯罪預備之物或犯罪所生之物，屬於犯罪
      行為人者，得沒收之，但有特別規定者，依其規定。刑法
      第38條第2 項定有明文。經查扣案之油壓剪1 把，係共犯
      蕭志銘所有，且為供被告與蕭志銘犯本件犯行所用之物，
      爰依刑法第38條第2 項之規定，宣告沒收。
（二）再按犯罪所得已實際合法發還被害人者，不予宣告沒收或
      追徵。刑法第38條之1 第5 項定有明文。查本案被告竊得
      告訴人曾亦榕所有之7600 元，業已分別實際合法發還予
      告訴人，有贓物代保管單在卷可查（偵字第10736 號卷第
      165頁），依刑法第38條之1 第5 項規定，爰不予宣告沒
      收。
據上論斷，應依刑事訴訟法第299 條第1項前段，判決如主文。
本案經檢察官王碩志提起公訴，檢察官林曉霜到庭執行職務。
中　　華　　民　　國　　111 　年　　2 　　月　　16　　日
                  刑事第十庭法　官　洪瑋嬬 
以上正本證明與原本無異。
如不服本判決應於收受判決後20日內向本院提出上訴書狀，並應
敘述具體理由。其未敘述上訴理由者，應於上訴期間屆滿後20日
內向本院補提理由書(均須按他造當事人之人數附繕本)「切勿逕
送上級法院」。 
　　　　　　　　　　　　　　書記官　劉慈萱　　　　　　
中　　華　　民　　國　　111 　年　　2 　　月　　16　　日
附錄論罪科刑法條
中華民國刑法第321條
犯前條第1項、第2項之罪而有下列情形之一者，處6月以上5年以
下有期徒刑，得併科50萬元以下罰金：
一、侵入住宅或有人居住之建築物、船艦或隱匿其內而犯之。
二、毀越門窗、牆垣或其他安全設備而犯之。
三、攜帶兇器而犯之。
四、結夥三人以上而犯之。
五、乘火災、水災或其他災害之際而犯之。
六、在車站、港埠、航空站或其他供水、陸、空公眾運輸之舟、
    車、航空機內而犯之。
前項之未遂犯罰之。

中華民國刑法第354條
毀棄、損壞前二條以外之他人之物或致令不堪用，足以生損害於
公眾或他人者，處2年以下有期徒刑、拘役或1萬5千元以下罰金
。